Inventaris van het archief van ir. W. Cool [levensjaren 1877-1947], (1885) 1895-1947 (1949)
Nationaal Archief, Den Haag
Collectie 268 W. Cool
Cool
1885-1949
merendeel 1895-1947
C22273
5.50 meter; 274 inventarisnummers.
Normale geschreven, getypte en gedrukte documenten, geen bijzondere handschriften.
Nationaal Archief, Den Haag
ir. Wouter Cool (1877-1947)
Als ingenieur en adjunct-directeur bij Gemeentewerken te Rotterdam is ir. Wouter Cool (1877-1947) verantwoordelijk voor de Openbare Diensten, gebouwen en fabrieken. In 1915 wordt hij benoemd tot chef van het Havenwezen in Nederlandsch-Indië, waar hij verantwoordelijk is voor de aanleg van nieuwe havens in de archipel. Hij is ook nog o.a. bestuursvoorzitter van de Ned.-Indische spoorwegen en vice-president van het Kon. Instituut van Ingenieurs, en bekleedt diverse (inter)nationale nevenfuncties. Het archief bestaat enerzijds uit stukken betreffende zijn diverse funkties, anderzijds uit documentatie, die verschillende funkties doorkruist.
Archiefvorming
Geschiedenis van de archiefvormer
Op 2 april 1877 wordt in Utrecht uit het huwelijk van Wouter Cool en Wendelina Elisabeth van Manen een zoon geboren, Wouter genaamd. In 1894 gaat de jonge Wouter studeren aan de Polytechnische school te Delft en wordt hij lid van het Delftsch Studentencorps. De familie Cool is dan al verhuisd naar Den Haag (Balistraat 72) In 1897 wordt hij secretaris van het dispuut G.D.U. (Geef Dronkaards Ulevellen). In 1898 slaagt hij voor het examen van civiel ingenieur.
Zijn eerste funktie is die van ingenieur bij Gemeentewerken te Rotterdam. Op 12 september 1901 trouwt hij daar met Louise Maria Jarma, Uit dit huwelijk zullen twee zoons. Wouter en Hans, geboren worden.
In 1908 wordt hij bevorderd tot adjunkt-direkteur. Zijn arbeidsterrein aldaar strekt zich uit over alles wat een havenstad als Rotterdam in technische zin vereist, zoals kade-, bagger- en spoorwegwerken, havenloodsen, maar ook de oplossing van vraagstukken betreffende grondpolitiek, stadsuitbreiding, stratenaanleg, sociale woningbouw en arbeidsverhoudingen, het stichten van gebouwen voor Openbare Diensten, voor de bedrijven, voor de scholen en het oprichten van fabrieken voor gas, water en elektriciteit.
In 1914 vraagt hij ontslag aan uit deze betrekking, omdat hij door de minister van Koloniën benoemd is tot lid van de commissie Kraus-De Jongh, een commissie van advies ter oplossing van gerezen moeilijkheden bij de uitvoering van de grote havenwerken in Nederlands-Indië, Kort hierop volgt in 1915 zijn benoeming tot Algemeen Adviseur voor het Havenwezen in Nederlandsch-Indië en chef van de gelijknamige afdeling van het departement van Burgerlijke Openbare Werken aldaar. Zijn taak is de reorganisatie van het havenwezen daar, dat nog verre van modern te noemen is. Tevens krijgt hij de hoofdleiding bij het ontwerpen en uitvoeren van alle nieuwe havenwerken in de archipel, zoals de haven van Tandjong-Priok, Soerabaja, Makassar, Belawan-Deli, e.a. In 1920 wordt hij onder dankbetuiging voor de aan den lande bewezen diensten eervol uit 's lands dienst ontslagen. Er worden nog pogingen gedaan hem zover te krijgen dat hij nog langer als Algemeen Adviseur voor het Havenwezen wil werken, maar dit gaat om financiële redenen niet door. Direct na zijn ontslag reist hij met zijn vrouw naar Nederland terug. De reis loopt via Japan en Amerika, waar hij verschillende havens bezoekt
Op 1 april 1921, na inmiddels gescheiden en met Annie van Bijsterveld hertrouwd te zijn, aanvaardt hij de funktie van voorzitter van het Comité van Bestuur der Nederlandsch-Indische Spoorweg-Maatschappij te Semarang. Onder de uiteenlopende arbeid die deze funktie met zich meebrengt, valt de beginnende concurrentiestrijd met het autovervoer. In 1931 wordt hij op eigen verzoek ontslagen.
In 1931 keert hij voorgoed terug naar Nederland en gaat in Den Haag wonen. Hij wordt daar in 1932 algemeen secretaris en vice-president van het Koninklijk Instituut van Ingenieurs en bovendien hoofdredakteur van het weekblad Be Ingenieur. Deze funkties vervult hij tot kort voor zijn dood op 30 januari 1947 te Den Haag.
Naast bovengenoemde funkties vervult hij nog andere, zoals gedeputeerde voor de provincie Midden-Java, curator van de Polytechnische school te Bandoeng, vice-president van het Koninklijk Instituut van Ingenieurs in Nederlands-Indië, lid van de Semarangsche Havencommissie, voorzitter van een door de Zuiderzeevereniging gevormde commissie, lid van de technische commissie van de vereniging De Hollandsche Molen en in het bijzonder die van reserve-majoor voor speciale diensten van de Generale Staf en voorzitter van de Algemene Vereniging van Nederlandse Reserve-Officieren. Reserve-majoor is hij al vanaf de oprichting van het reservekader in 1897.
Zijn bekendheid als ingenieur beperkte zich niet slechts tot nationaal niveau. In 1913 werd hij begiftigd met de ordetekenen van Ridder in de Orde van de Kroon van Roemenië. Op congressen vertegenwoordigde hij zoals op het world Engineering Congress in 1929 te Tokyo, herhaaldelijk de Nederlandse en Indische regering. Ook bij de Volkenbond te Genève trad hij op als arbiter.
Literatuur
Persoonlijkheden in het Koninkrijk der Nederlanden in Woord en Beeld, Amsterdam, 1938.
Delftse Studentenalmanakken, 1893-1899.
Collectie stamboeken van ambtenaren in Indische Gouvernementsdienst, nummer Y 241.
Collectie stamboeken van officieren van de Landmacht van ná 1813, inventarisnummer 600-16162.
De Ingenieur, 7 februari 1947, nummer 6.
Geschiedenis van het archiefbeheer
Het archief van ir. Wouter Cool werd, samen met andere archieven op 14 januari 1972 door de directeur-secretaris van het Nederlandsch Economisch-Historisch Archief, prof. dr, J.H. van Stuijvenberg, aan het Algemeen Rijksarchief in bruikleen aangeboden (Correspondentie Tweede Afdeling, D 13.3). Dit aanbod werd door het Algemeen Rijksarchief aanvaard en op 10 oktober 1972 werd het archief overgebracht naar het Algemeen Rijksarchief. Daarna volgden enige aanvullingen; de laatste werd op 25 oktober 1974 ontvangen.
Inbewaringgeving van een particulier archief, niet in eigendom verkregen
De verwerving van het archief
Het archiefblok bevat archiefstukken onder verschillende rechtstitels verworven.
Inhoud en structuur van het archief
2.21
Inhoud
Het archief bestaan enerzijds uit stukken betreffende zijn diverse funkties, anderzijds uit dokumentatie, die verschillende funkties doorkruist.
Selectie en vernietiging
Lijst van vernietigde stukken
Omvang: ca. 0,2 m'
De nummers 3-6 hebben geen aantoonbare relatie met Cool.
Ingekomen brief van K.P. van den Berg betreffende de concessie-aanvrage voor de haven van Tandjong Priok door de vader van Van den Berg in 1882, waarvan de relevante bijlagen ontbreken. 1918. 1 stuk
Tafel op niet in het archief aangetroffen stukken van zijn hand, welke ernstig beschadigd is. Z.j. (ca. 1918). 1 stuk
Briefwisseling van de N.V. Electrische Meubelfabriek Modern te Amsterdam met J. Baas, vertegenwoordiger in Den Haag en met M. Goudsmit, vertegenwoordiger in Utrecht. 1923. 1 pak
Briefwisseling van de N.V. Electrische Meubelfabriek Modern te Amsterdam met de firma Mandt & Mendel, Möbelfabrik te Lengsdorf/Bonn. 1922-1924. 1 pak
Verkoopboek, waarschijnlijk van de N.V. Electrische Meubelfabriek Modern te Amsterdam. 1925. 1 deel
Journaal, waarschijnlijk van de N.V. Electrische Meubelfabriek Modern te Amsterdam. 1924-1925. 1 deel
Brief van de Brandmaatschappij te Amsterdam van 1790, betreffende een autopolis. 1946. 1 stuk
Doublures van de inventarisnummers 79, 87, 89-3, 92, 95, 105, 113-3, 178, 202. 1 pak
Verzameling statuten, reglementen en ledenlijsten van verenigingen, stichtingen en instituten, waarvan hij al dan niet lid is geweest, Gedrukt. 1922-1942. 1 bundel
Ingekomen brieven van Ch. van Raan betreffende dijkbouw door voorouders van ir. Joh. de Rijke. 1942. 1 omslag
Jaarverslag over 1942 van de Stichting De Cruquius. 1943. 1 omslag
Kennismaking-nummer van het tijdschrift De Industrie van 15 december 1945. 1 katern
Aflevering van het Technisch Wetenschappelijk Tijdschrift, van maart 1943. 1 katern
Gestencilde brief, met bijlagen, betreffende het op te richten Verbond van Wetenschappelijke Onderzoekers. 1946. 1 omslag
Stukken betreffende de Nederlandsche Chemische Vereeniging. 1941-1942. 1 omslag
Agenda's en notulen van vergaderingen van de Nederlandse Vereniging voor Hoger Onderwijs in de Economische Wetenschappen, 1942-1943. 1 omslag
Brochure van de N.V. Nederlandse Turfgasgenerator Mij te Amsterdam, met geleidebrief. 1941. 1 katern
Kranteknipsels, waarvan het verband met dit archief niet duidelijk is. 1 omslag
Lijst met een opsomming van lidmaatschappen, waarvan het verband met Cool niet aantoonbaar is. Z.d. 1 omslag
Lijsten van uitgegeven boeken, Gedrukt. 1942. 1 omslag
Systematische inhoudsopgave van het blad Mededeelingen, van het Nederlandsch Instituut voor Efficiency en het Nederlandsch Instituut voor Dokumentatie en Registratuur. Gedrukt. 1941. 1 katern
Verordeningsbladen 32 en 33 voor het bezette Nederlandsche gebied. 1941. 2 katernen
Aanwijzingen voor de gebruiker
Openbaarheidsbeperkingen
Volledig openbaar.
Materiële beperkingen
Aanvraaginstructie
Openbare archiefstukken kunnen online worden aangevraagd en gereserveerd. U kunt dit ook via de terminals in de studiezaal van het Nationaal Archief doen. Om te kunnen reserveren dient u de volgende stappen te volgen:
U maakt een profiel aan op www.gahetna.nl, en logt vervolgens in
Via de archiefinventaris (alleen de beschrijvingen met rode nummers) selecteert u het gewenste archiefstuk door op de knop 'Reserveren' te klikken
In het volgende scherm geeft u aan op welke dag u het archiefstuk wilt inzien
Indien u zich bevindt in de studiezaal en een tafelnummer heeft ontvangen kunt u dit nummer vermelden. Als u geen tafelnummer heeft kunt u tafelnummer 777 laten staan
Vervolgens bevestigt u uw reservering door deze te versturen.
Verwant materiaal
Beschikbaarheid van kopieën
Beschrijving van de series en archiefbestanddelen
- Beroepsaktiviteiten., I.
  - Ingenieur, later adjunkt-direkteur van Gemeentewerken te Rotterdam (1898-1914)., A.
    Zie ook afdeling IV A2
    - "Een en ander over Rotterdam en zijne havenwerken", afzonderlijke uitgave van de in het blad De Huisvriend verschenen artikelen, geschreven door Wouter Cool., 1901; 1; 1 deel
    - "De havenwerken van Rotterdam", geïllustreerd boekje over de Rotterdamse havens, geschreven en fotografisch geïllustreerd door Wouter Cool, in zijn funktie van ingenieur van Gemeentewerken te Rotterdam., 1904; 2; 1 katern
    - Briefwisseling van Cool in zijn funktie van ingenieur van Gemeentewerken te Rotterdam, alfabetisch gerangschikt op naam. Betreft ontwerp voor een brug over de Waal bij Nijmegen., 1905-1906; 3; 1 pak
    - Menukaart voor het diner van de directeuren van Gemeentewerken te Rotterdam, met een door Wouter Cool gemaakte foto van het stadsdeel Groenendaal., 1906; 4; 1 stuk
      Zie ook inventarisnummer 162
    - "Herinnering aan de haven van Rotterdam", houdende foto's van kaarten en havengezichten, vervaardigd door Wouter Cool, ter gelegenheid van het bezoek der Ligue du Bâtiment de Belgique op 22 mei 1906, aangeboden door de afdeling Rotterdam van de Nederlandsche Aannemersbond., 5; 1 katern
    - "Souvenir de la fête, organisé par la ville de Rotterdam en l'honneur des membres de la 2e Conférence de la Paix", beschrijving van de door de leden van deze conferentie bezochte havens, met foto's, ten behoeve van het stadsbestuur samengesteld door Wouter Cool., 1907; 6; 1 deel
    - "Excursion sur le Nieuwe Waterweg, organisé par le Gouvernement de S.M. la Reine des Pays-Bas, en l'honneur de la 2e Conférence de la Paix - 25 juillet 1907", programmaboekje met korte toelichting op de excursie., 7; 1 katern
    - Aflevering van het maandblad Op De Hoogte, met daarin een artikel van zijn hand, getiteld Een Kwart Eeuw Geschiedenis der Haven van Rotterdam., 1908; 8; 1 deel
  - Lid van de oommissie Kraus-De Jongh (1914-1915)., B.
    - Notulen, verslagen en aantekeningen, ontvangen en vervaardigd door Cool als lid van de commissie Kraus-de Jongh., 1914; 9; 1 pak
  - Algemeen Adviseur voor het Havenwezen in Nederlandsch-Indië (1915-1920)., C.
    - Minuten van adviezen, uitgegaan van Cool in zijn funktie van algemeen adviseur voor het Havenwezen in Nederlandsch-Indië", met daartoe strekkende bijlagen, numeriek geordend op de data van de uitgebrachte adviezen., 1915-1920; 10-43; 34 banden
      - adviesnummers 1-40, gedateerd, 1915 mei 31-1915 juli 25, 10
      - adviesnummers 41-50a, gedateerd, 1915 juli 25-1915 augustus 14, 11
      - adviesnummers 51-75, gedateerd, 1915 augustus 18-1915 december 4, 12
      - adviesnummers 76-100, gedateerd, 1915 december 7-1916 januari 12, 13
      - adviesnummers 101-125, gedateerd, 1916 januari 12-1916 maart 13, 14
      - adviesnummers 126-136, 138-150, gedateerd, 1916 maart 13-1916 mei 12, 15
      - adviesnummer 137, gedateerd.1916 april 5, 16-17
        - Bestanddeel 1, 16
        - Bestanddeel 2, 17
      - adviesnummers 151-175, gedateerd, 1916 juni 15-1916 juli 28, 18
      - adviesnummers 176-200, gedateerd, 1916 augustus 4-916 september 30, 19
      - adviesnummers 201-215, gedateerd, 1916 oktober 5-1916 november 13, 20
      - adviesnummers 216-232, gedateerd, 1916 november 11-1917 januari 19, 21
      - adviesnummers 233-236, 238-250, gedateerd, 1917 januari 23-1917 februari 10, 22
      - adviesnummer 237, gedateerd.1917 februari 2, 23-24
        - Bestanddeel 1, 23
        - Bestanddeel 2, 24
      - adviesnummers 251-294. gedateerd, 1917 februari 10-1917 mei 2, 25
      - adviesnummers 295-300, gedateerd, 1917 mei 7-1917 mei 21, 26
      - adviesnummers 301-325, gedateerd, 1917 mei 19-1917 juli 18, 27
        Met aanvulling op adviesnummer 319, gedateerd 1918 mei 7
      - adviesnummers 326-343, 345-350, gedateerd, 1917 juli 19-1917 december 10, 28
      - adviesnummer 344, gedateerd, 1917 september 29, 29
      - adviesnummers 351-375, gedateerd, 1917 december 12-1918 februari 12, 30
      - adviesnummers 376-400, gedateerd, 1918 februari 14-1918 april 6, 31
      - adviesnummers 401-450, gedateerd, 1918 april 9-1918 augustus 17, 32
      - adviesnummers 451-458, gedateerd, 1918 augustus 20-1918 september 4, 33
      - adviesnummers 459-478, gedateerd, 1918 september 6-1918 oktober 18, 34
      - adviesnummers 479-500, gedateerd, 1918 oktober 18-1918 november 30, 35
      - adviesnummers 501-529, 531-535, gedateerd, 1918 december 4-1919 februari 12, 36
      - adviesnummer 530, gedateerd, 1919 januari 25, 37
      - adviesnummers 536-550, gedateerd, 1919 februari 12-1919 maart 25, 38
      - adviesnummers 551-556, 558-600, gedateerd, 1919 maart 26-1919 juni 28, 39
      - adviesnummer 557, gedateerd, 1919 maart 11, 40
      - adviesnummers 601-650, gedateerd, 1919 juli 2-1919 november 1, 41
      - adviesnummers 651-700, gedateerd, 1919 oktober 31-1920 maart 31, 42
      - adviesnummers 701-735, gedateerd, 1920 maart 31-1920 juli 14, 43
    - Index op de minuten van de adviezen, uitgegaan van Cool, achtereenvolgens alfabetisch geordend op de namen der havens, numeriek volgens de nummers der adviezen en alfabetisch op onderwerp., 1915-1920; 44; 1 band
      Zie ook inventarisnummers 10-43
    - Verslagen van dienstreizen door Nederlands-Indië, opgesteld door Cool, met bijgaande aantekeningen, kaarten, statistieken en notulen., 1915-1919; 45-57; 13 omslagen
      - Java-Bali-Lombok, 1915 april 20-1915 mei 26, 45
      - Eerste Sumatra-reis, 1915 juni 21-1915 juli 18, 46
      - Tweede Sumatra-reis, 1915 september 11-1915 september 25, 47
      - Timor-Makassar-Bandjermasin-Surabaja-Semarang-Banjoewangi, 1915 oktober 24-1915 november 27, 48
      - TjilaoetEurum, 1916 maart 4-1916 maart 10, 49
      - Semarang, 1916 april 16-1916 april 22, 50
      - Atjeh, Sumatra's Oostkust, Halakka, Riouw en Onderhorigheden, 1916 mei 13-1916 juni 11, 51
      - Tekeningen behorende bij inventarisnummer 51., 52
      - Soerabaja en Pasoeroean, 1916 augustus 23-1916 september 1, 53
      - Molukken, 1917 oktober 7-1917 november 27, 54
      - Tekeningen behorende bij inventarisnummer 54., 55
      - Billiton en de Westerafdeling van Borneo, 1918 september 25-1918 oktober 13, 56
      - Sumatra, 1919 augustus 15-1919 september 29, 57
    - Aantekeningen van persoonlijk gemaakte reizen naar Javahavens en van gesprekken met havenfunktionarissen, opgesteld door Cool, met bijlagen en kaarten., 1917-1920; 58-59; 2 pakken
      - 1917-1918, 58
      - 1919-1920, 59
    - Notulen van de zgn. conferenties van de Staatsspoorwegen in Nederlands-Indië met het departement van Burgerlijke Openbare Werken, betreffende de spoorwegverbinding met de havens in Nederlands-Indië, waarbij Cool aanwezig was., 1915-1919; 60; 1 pak
    - Notulen van conferenties van Cool, met havendirekties, scheepvaartmaatschappijen, de inspectie van In- en Uitvoerrechten en accijnzen en aannemersfirma's van havenwerken., 1915-1920; 61; 1 pak
      Zie ook inventarisnummer 210
    - Minuut van een nota betreffende de Japanse handel en scheepvaart in 1914 uitgebracht door Cool, met het daartoe geraadpleegde dokumentatiemateriaal., 1916; 62; 1 omslag
    - Stukken betreffende de Eerste Zuid Sumatra Conferentie, gehouden in 1917, over de economische ontwikkeling van Zuid Sumatra. Gedrukt., 1916-1917; 63-68; 6 katernen in 1 pak
      Zie ook inventarisnummer 70
      - Voorstellen van de commissie van voorbereiding voor een Zuid Sumatra Congres in 1917, van de Zuid-Sumatra Landbouw- en Nijverheidsvereeniging, 1916, 63
      - Pre-advies van de hoofdingenieur der S.S., J.C.F. van Sandick, voor de Eerste Zuid Sumatra Conferentie, betreffende het verkeerswezen in Zuid-Sumatra en de spoorwegpolitiek, 1917, 64
      - Congresonderwerp I: "De betekenis en de toekomst van den mijnbouw", door H. Philippi, 1917, 65
      - Congresonderwerp V: "Het verkeerswezen in Zuid Sumatra", "Het vervoer over water" door M.C. Koning, 1917, 66
      - Congresonderwerp V/b: "Het Verkeerswezen in Zuid Sumatra", "De verbindingswegen" door H. Cramer, 1917, 67
      - Morfologische en geologische aantekeningen bij de kaart van Zuid Sumatra, overdruk, 1916, 68
    - Notulen van besprekingen, reisverslagen, nota's en minuutrapporten betreffende de oceaanhaven te Belawan, ontvangen en opgemaakt door Cool, met daartoe strekkende kaarten en andere bijlagen., 1917-1922; 69-71; 2 pakken en 1 deel
      - Algemeen, 1917-1918, 69
      - Nota van de hand van Cool, ten behoeve van het overleg met belanghebbenden op Sumatra's Oostkust, in verband met de uitvoering van zijn advies nummer 237, gedateerd, 2 februari 1917, 70
      - Rapport inzake de voltooiing van de haven te Belawan, 1922, 71
    - "Grondbeginselen aangaande het zelfbestuur der grote Indische havens", minuut van een door Cool aan het gouvernement uitgebracht rapport betreffende de verhouding tussen gemeenten en havenbesturen, met bijlagen., 1919 oktober 9; 72; 1 band
    - "De Buitenbezittingen", mededelingen van het Bureau voor de bestuurszaken der Buitenbezittingen, bewerkt door het Encyclopedisch Bureau, deel II, afleveringen 1-3 (Sumatra: algemene hoofdstukken, Atjeh en onderhorigheden, de Oostkust van Sumatra. Gedrukt., 1917-1918; 73; 1 deel
    - Schema voor een causerie over het havenwezen in Nederlands-Indië, opgesteld door Cool., 1919; 74; 1 omslag
    - "Overzicht der stelsels van havenbeheer", door Cool. Gedrukt., 1919; 75; 1 omslag
    - Afschrift van een door hem verzonden brief, betreffende de beëindiging van zijn funktie van Algemeen Adviseur voor het Havenwezen in Nederlands-Indië., Z.d. (1920); 76; 1 omslag
    - Correspondentie, door hem na het beëindigen van zijn funktie van Algemeen Adviseur voor het Havenwezen in Nederlands-Indië gevoerd met de gouverneur-generaal van Nederlands-Indië, betreffende de overschrijding van fondsen voor het verbeteren der los- en laadgelegenheid aan de Gentengbaai, met bijlagen., 1923; 77; 1 omslag
  - Voorzitter van het Comité van Bestuur der Nederlandsch-Indische Spoorweg-Maatschappij (1921-1951)., D.
    - Stukken betreffende de aanleg van tramwegen in de buitenbezittingen., 1917-1926; 78; 1 omslag
    - Correspondentie betreffende het eventuele lidmaatschap van Nederlands-Indië van de Association Internationale Permanente des Congrès de Navigation, 1921-1923, tevens bevattende als bijlage het door hem aan de genoemde Association uitgebrachte rapport "Les ports des Indes Neerlandais"., 79; 1 omslag en 1 deel
    - Uittreksel uit een brief van Jhr. J.C. van Reigersberg Versluys, betreffende sabotage en stakingen bij de Nederlandsch-Indische Spoorweg-Maatschappij door inlands personeel., 1923; 80; 1 stuk
    - Nota over de watersnood in de kustvlakte der Oostkust van Sumatra, van de hand van R.H. Mulder, controleur van Batoe Bara, met geleidebrief en bijlagen., 1924; 81; 1 omslag
    - Correspondentie betreffende het door de Association Internationale Permanente des Congrès de Navigation georganiseerde XIVe internationale scheepvaartcongres te Cairo., 1926; 82; 1 omslag
    - Notulen van de 204de samenkomst van het Comité van Bestuur der Nederlandsch-Indische Spoorweg-Maatschappij., 1926; 83; 1 omslag
    - "Nederlandsch-Indische Spoorweg-Maatschappij", beknopt geillustreerd overzicht van de werkzaamheden van deze maatschappij., 1927; 84; 1 katern
    - Afschrift van een brief van de dienst van het toezicht op de spoor- en tramwegen te Bandoeng betreffende het gebruik van internationale afkortingen voor metrieke maten en gewichten., 1929; 85; 1 stuk
- Nevenaktiviteiten., II.
  - Buitengewoon lid, lid, algemeen secretaris, hoofdredakteur en vice-president van het Koninklijk Instituut van Ingenieurs en vice-president van de afdeling Nederlands-Indië (1896-1947)., A.
    Wouter Cool was: vanaf 1896 buitengewoon lid, vanaf 1901 lid, van circa 1920-1931 vice-president van de afdeling Nederlands-Indië, van 1932-1947 algemeen secretaris, hoofdredakteur en vice-president
    - Tekst van een toespraak, gehouden door Cool, in zijn funktie van vice-president van het Koninklijk Instituut van Ingenieurs in Nederlandsch-Indië, tijdens het General Engineering Congress., 1920 mei 9; 86; 1 omslag
    - "De Holland-kade (haven van Soerabaja)", artikel van zijn hand, overdruk uit De Ingenieur van 23 september 1922 nummer 38, met afbeeldingen., 87; 1 katern
    - Tekst van een toespraak geadresseerd aan dr. Berlage, gehouden voor het Koninklijk Instituut van Ingenieurs in Nederlandsch-Indië., 1923; 88; 1 omslag
    - Overdrukken van publicaties van zijn hand in het weekblad De Ingenieur., 1929-1936; 89; 1 omslag
      De inhoud is als volgt te specificeren:
      World-Engineering-Congress 1929 Tokyo, reisbrieven van ir. Wouter Cool. 1929-1930.
      Het Merapi-gebeuren in Midden-Java bij de jaarwisseling 1930-'31, met bijlage. 1931.
      Aanteekeningen omtrent het XVe Internationale Scheepvaartcongres te Venetië. 1931.
      De "Hamburgsche dagen" van het Koninklijk Instituut van Ingenieurs, gehouden van 19-22 mei 1932.
      Ter herinnering aan civiel ingenieur Rudolf Adriaan van Sandick. 1933.
      Ernstige zorg omtrent mogelijke herordening van departementen. 1933.
      "De Cruquius gered?". 1933.
      XVIe Internationale Scheepvaartcongres te Brussel. 1935.
      Prinsessebezoek. 1936.
      De haven van Southampton, inleiding tot het Instituutsbezoek op 15 juni 1936.
      Naar en van Stockholm. 1936
    - Correspondentie betreffende Nederlandse ingenieurs in Japan, met bijbehorend documentatiemateriaal over dit onderwerp., 1929-1942; 90; 1 pak
    - Stukken betreffende de vergelijking van de toepassing van puntdeuren met die van hefdeuren bij waterbouwkundige werken., 1930-1940; 91; 1 omslag
    - "Het Merapi-gebeuren in Midden-Java, bij de jaarwisseling 1930-1931", voordracht door Cool in de Algemene Vergadering van het Koninklijk Instituut van Ingenieurs te 's-Gravenhage gehouden., 92; 1 omslag
      Zie ook inventarisnummer 89-2